臺灣臺中地方法院刑事判決　　　　　　　96年度易字第3706號
公　訴　人　臺灣臺中地方法院檢察署檢察官
被　　　告　丁○○
　　　　　　甲○○
上列被告因恐嚇案件，經檢察官提起公訴（95年度偵字第28827
號），本院判決如下：
    主    文
丁○○共同以加害生命、身體之事，恐嚇他人致生危害於安全，
，處拘役拾日，如易科罰金，以新臺幣壹仟元折算壹日，減為
拘役拾伍日，如易科罰金，以新臺幣壹仟元折算壹日；又共同以
加害生命、身體之事，恐嚇他人致生危害於安全，處拘役拾日
，如易科罰金，以新臺幣壹仟元折算壹日，減為拘役拾伍日，如
易科罰金，以新臺幣壹仟元折算壹日。應執行拘役貳拾伍日，如
易科罰金，以新臺幣壹仟元折算壹日。
甲○○共同以加害生命、身體之事，恐嚇他人致生危害於安全，
累犯，處拘役拾日，如易科罰金，以新臺幣壹仟元折算壹日，
減為拘役拾伍日，如易科罰金，以新臺幣壹仟元折算壹日；又共
同以加害生命、身體之事，恐嚇他人致生危害於安全，累犯，處
拘役拾日，如易科罰金，以新臺幣壹仟元折算壹日，減為拘役
拾伍日，如易科罰金，以新臺幣壹仟元折算壹日。應執行拘役貳
拾伍日，如易科罰金，以新臺幣壹仟元折算壹日。
    犯罪事實
一、甲○○曾因違反毒品危害防制條例案件，經本院於民國93年
    9 月20日以93年度訴第1411號判處有期徒刑7 月確定，甫94
    年6 月1 日縮短刑期執行完畢，竟不知悔改，復分別與其僱
    主丁○○及不知真實姓名年籍之「戊○○」成年男子（未經
    檢察官提起公訴）為下列行為。
  (一)緣丁○○與丙○○有債務糾紛，丁○○為向丙○○催討債務
    ，遂與甲○○、不知真實姓名年籍綽號「戊○○」之成年男
    子，共同基於恐嚇危害安全之犯意聯絡，而要求甲○○、「
    戊○○」於95年10月5 日下午4 時30分許，至丙○○所經營
    位在臺中市南屯區○○○○街275 號之蒙特梭利數位科技美語
    有限公司（下稱蒙特梭利公司）向丙○○催討債務，並向蒙
    特梭利公司櫃台人員乙○○質問丙○○人在何處？並要求乙○○儘速打電話聯絡丙○○出面處理，因無法如願，甲○○
    即大聲出言對乙○○、庚○○等人恫稱：我們也是受僱人，
    以後常常這樣子來，碰到小孩子多的時候對妳們也不好。等
    小孩子多的時候，再來這邊等就不好等語，而以加害生命、
    身體之方式，恐嚇乙○○、庚○○等人，致生危害乙○○等
    人之安全。
  (二)丁○○、甲○○另基於上述相同犯意聯絡，丁○○要求甲○○於95年10月13日下午4 時30分，在不詳地點，以甲○○所
    使用0000000000號行動電話（未扣案）傳送簡訊至丙○○所
    使之行動電話，向丙○○恐嚇稱：「徐龜兒子：你覺得你躲
    的住嗎？別太天真！你女兒上課的地方、補習的地方，我們
    都很清楚。也知道嫂子或司機會去接送，你覺得這樣找得到
    你嗎？《龜兒子》等語，而以加害生命、身體之方式，恐嚇
    丙○○及其家人，致生危害丙○○等人之安全。
二、案經丙○○訴由臺中市警察局第四分局報告臺灣臺中地方法
    院檢察署檢察官偵查起訴。
    理    由
壹、程序部分：
一、按被告以外之人於審判外之言詞或書面陳述，除法律有規定
    者外，不得作為證據。被告以外之人於偵查中向檢察官所為
    之陳述，除顯有不可信之情況者外，得為證據，刑事訴訟法
    第159 條第1 項及第159 條之1 第2 項分別定有明文。經查
    證人乙○○、庚○○於偵查中以證人身分具結後向檢察官所
    為之證述，並無任何顯不可信之情況，依刑事訴訟法第159
    條之1 第2 項規定，自得為證據。
二、按被告以外之人於審判外之言詞或書面陳述，除法律有規定
    者外，不得作為證據。被告以外之人於檢察事務官、司法警
    察官或司法警察調查中所為之陳述，與審判中不符時，其先
    前之陳述具有較可信之特別情況，且為證明犯罪事實存否所
    必要者，得為證據。又被告以外之人於審判外之陳述，雖不
    符前四條之規定，而經當事人於審判程序同意作為證據，法
    院審酌該言詞陳述或書面陳述作成時之情況，認為適當者，
    亦得為證據。當事人、代理人或辯護人於法院調查證據時，
    知有第159 條第1 項不得為證據之情形，而未於言詞辯論終
    結前聲明異議者，視為有前項之同意。刑事訴訟法第159 條
    第1 項、第159 條之3 、第159 條之5 分別定有明文。本件
    告訴人丙○○、證人己○○、乙○○、庚○○分別於警詢中
    之陳述；及卷附簡訊內容照片12張，係屬傳聞證據，惟被告
    等人於本院準備程序及辯論終結前均未對其等證據能力聲明
    異議，本院審酌彼等之證述情況，並無非出於任意性或不正
    取供，或違法或不當情事，且客觀上亦無不可信之情況，堪
    認為適當，依刑事訴訟法第159 條之5 第2 項規定，均得作
    為證據。
三、卷附通聯調閱查詢單及通聯記錄資料等，係記載被告甲○○
    、告訴人丙○○等人所使用行動電話之雙向通聯紀錄，係電
    信公司以電腦紀錄用戶使用情形之紀錄文書，非屬供述證據
    ，非傳聞證據，並無顯有不可信之情況，依刑事訴訟法第15
    9 條之4 第2 款之規定，自具有證據能力。
貳、實體部分：
一、上揭事實，業據被告丁○○、甲○○於本院審理中坦承不諱
    ，核與告訴人丙○○、證人乙○○、庚○○、己○○等人分
    別於警詢、偵查及本院審理中證述之情節相符，並有卷附通
    聯調閱查詢單及通聯記錄資料等可資佐，足證被告等人之自
    白與事實相符，本件事證明確，被告等人之犯行堪以認定，
    應依法論科。
二、核被告丁○○、甲○○所為上述2 次犯行，均係犯刑法第30
    5 條之恐嚇危害安全罪。被告2 人就犯罪事實欄一、(一)所載
    之犯行與不知真實姓名年籍「戊○○」成年男子間；及被告
    2 人就犯罪事實欄一、(二)所載之犯行，分別有犯意之聯絡及
    行為之分擔，為共同正犯。被告2 人所犯上開2 罪，犯意各
    別，罪名不同，應分論併罰。被告甲○○曾因違反毒品危害
    防制條例案件，經本院於93年9 月20日以93年度訴第1411號
    判處有期徒刑7 月確定，甫94年6 月1 日縮短刑期執行完畢
    ，有臺灣高等法院被告前案紀錄表及臺灣臺中地方法院檢察
    署刑案資料查註紀錄表各1 份在卷為憑，被告前受有期徒刑
    之執行完畢後，5 年以內故意再犯本件有期徒刑以上之2 罪
    ，均為累犯，各應依刑法第47條第1 項之規定加重其刑。爰
    審酌被告甲○○有上述前科紀錄，素行不良，被告丁○○為
    向告訴人丙○○催討債務，以恐嚇之手段，危害告訴人等人
    之生命、身體之安全，事後亦未與告訴人和解，請求其原諒
    ，被告丁○○為僱主，且為債權人，犯案情節較重，而被告
    甲○○僅係受僱人，聽命於被告丁○○之命令行事，犯罪情
    節較輕，及被告2 人係為了追討債務以致觸法，並非無端惹
    事生非之人，事後均於本院審理坦承犯行，態度良好，已見
    悔意等一切情狀，分別量處如主文所示之刑，並均諭知易科
    罰金之折算標準。又被告2 人犯上開2 罪之時間，均係在96
    年4 月24日以前，所犯符合中華民國96年罪犯減刑條例所定
    之減刑條件，均應依該減刑條例第2 條第1 項第3 款之規定
    ，各減其宣告刑2 分之1 即如主文所示減得之刑，及均依該
    條例第9 條之規定，諭知易科罰金之折算標準，並定其應執
    行之刑，以資懲儆。
二、至於被告甲○○使用上開行動電話向告訴人恐嚇，該電話雖
    屬被告甲○○所有，業據其供承在卷，惟因該電話未經扣案
    ，為避免將來執行困難，爰不為沒收之諭知，併此敘明。
據上論斷，應依刑事訴訟法第299 條第1 項前段，刑法第28條、
第305 條、第41條第1 項、第51條第5 款、刑法施行法第1 條之
1 ，中華民國96年罪犯減刑條例第2 條第1 項第3 款、第7 條、
第9條，判決如主文。
中　　華　　民　　國　　96　　年　　10　　月　　17　　日
                          刑事第一庭  法  官  楊萬益
上正本證明與原本無異。
如不服本判決，應於收送達後10日內向本院提出上訴書狀（應敘
述具體理由並附繕本）。
上訴書狀如未敘述理由，應於上訴期間屆滿後20日內補提理由書
於本院。
                                      書記官  薛淑玲
中　　華　　民　　國　　96　　年　　10　　月　　17　　日
附錄論罪科刑法條：
中華民國刑法第305條
（恐嚇危害安全罪）
以加害生命、身體、自由、名譽、財產之事，恐嚇他人致生危害
於安全者，處2 年以下有期徒刑、拘役或3 百元以下罰金。
